# 这种情况下是否应作为关联方交易来认定？

提问人：bourne85 时间：2013-08-10 16:42:15
A公司需要融资，联系到了一个信托公司。这个信托公司发行了一款信托产品，资金给A公司。结果审计师发现，信托公司的这个产品有A公司高管买入，金额相对重大。这种情况下，是否应界定为关联方交易？
- 从会计准则规定看，没有任何文字可以将其界定为关联方交易； -但根据上交所【上证公字〔 2011 〕 5 号】：“第十二条（十七）本所根据实质重于形式原则认定的其他通过约定可能引致资源或者义务转移的事项，包括向与关联人共同投资的公司提供大于其股权比例或投资比例的财务资助、担保以及放弃向与关联人共同投资的公司同比例增资或优先受让权等。”
请大家帮忙分析下，谢谢！

回答人：chenyiwei
1 、高管是通过何种途径买入该信托产品的？是初始销售时购入，还是后续在该信托产品的开放日或者交易日购入？ 2 、该信托产品在存续期间内是否允许申购或赎回，或者允许买卖？ 3 、高管持有该产品的意图？是交易性目的还是持有至到期？